臺灣臺北地方法院民事裁定　　　　　　　　94年度司字第41號
聲　請　人　戊○○
　　　　　　丙○○
　　　　　　甲○○
　　　　　　乙○○
　　　　　　丁○○
相　對　人　旭宏通訊股份有限公司
法定代理人　劉錦進
上列聲請人聲請裁定解散相對人旭宏通訊股份有限公司，本院裁
定如下：
    主  文
聲請駁回。
聲請程序費用由聲請人負擔。
    理  由
一、本件聲請意旨略以：相對人旭宏通訊股份有限公司於民國88
    年11月11日設立，主要所營事業包括產品設計及電信器材、
    電子材料批發零售等，實收資本額為新台幣（下同）4,213
    萬元。91年3月董事會決議資遣員工並處分主要資產，且其
    91年度處分固定資產損失及短期投資跌價損失達9,570,279
    元，占公司資本額22.7%，又其91年度短期投資為1213萬
    7,640元、92年度短期投資為2,264萬元，分別占公司總資產
    86%及92%，其公司之經營有顯著之困難或重大損害，聲請人
    為繼續6個月以上持有相對人公司已發行股份總額數10%以上
    之股東，為此依公司法第11條規定，聲請裁定解散相對人公
    司等語。
二、按「公司之經營，有顯著困難或重大損害時，法院得據股東
    之聲請，於徵詢主管機關及目的事業中央主管機關意見，並
    通知公司提出答辯後，裁定解散。前項聲請，在股份有限公
    司，應有繼續六個月以上持有已發行股份總數百分之十以上
    股份之股東提出之」，公司法第11條定有明文。本院經徵詢
    相對人公司主管機關之意見，經台北市商業管理處於民國94
    年1月24日至相對人公司營業所稽查，現場人員聲稱相對人
    公司有支薪員工乙名，現仍營業中，有台北市商業管理處商
    業稽查紀錄表影本在卷可稽。而相對人公司董事會於91年4
    月8日董事會議中，授權董事長於1800萬元額度內進行短期
    投資，嗣又於92年6月3日董事會議中授權董事長增加1200萬
    元公司資金，做為短期投資運用，有上開董事會議記錄影本
    附卷足憑。而相對人公司經徵詢持有相對人公司股份合計
    79.33%之主要股東：百容電子股份有限公司（持有相對人公
    司股份18.99%）、富爾特科技有限公司（持有相對人公司股
    份14.29%）、廣納投資股份有限公司（持有相對人公司股份
    33.23%）、翔英投資股份有限公司（持有相對人公司股份
    12.82%）之意願，其等亦均表示，雖公司仍處虧損狀態中，
    惟尚有部分資金可供推展業務，其等願分力配合相對人公司
    繼續營運之決心，支持擬定合適經營轉型計劃或適時引進相
    關經營團隊，俾使公司順利運作，亦此有上開公司回函影本
    在卷可考，相對人公司抗辯其營運並無顯著困難，尚堪信取
    。又相對人公司九十三年度之營運狀況，雖因其九十三年度
    財務報表，目前仍在安侯建業會計師事務所會計師查核中（
    參該會計師事務所出具之證明書），而乏確實之資料可供審
    查，惟依聲請人所提相對人公司九十二年度財務報表所示，
    相對人公司於九十二年度已轉虧為盈，於無其他事證下，亦
    難認其經營有重大損害，則聲請人以相對人公司之經營有顯
    著困難或重大損害，聲請裁定解散相對人公司，即有未合，
    不應准許。
三、依非訟事件法第8條第2項、民事訴訟法第95條、第78條裁定
    如主文。
中　　華　　民　　國　　94　　年　　3 　　月　　4 　　日
                  民事第三庭    法　官　張靜女
以上正本係照原本作成
如對本裁定抗告，須於裁定送達後10日內向本院提出抗告狀，並
繳納抗告費新臺幣1,000元
中　　華　　民　　國　　94　　年　　3 　　月　　7 　　日
                                書記官　莊滿美
